【裁判字號】    90,易,410
【裁判日期】    900309
【裁判案由】    過失傷害等
【裁判全文】
臺灣板橋地方法院刑事判決                            九十年度易字第四一號
    公  訴  人  臺灣板橋地方法院檢察署檢察官
    被      告  乙○○
                甲○○
右列被告因過失傷害等案件，經檢察官提起公訴（八十九年度偵字第八八五四、一０
０七號）及移送併辦（八十九年度偵字第五四七四號），本院判決如左：
    主  文
乙○○公然侮辱人，處罰金壹仟元，如易服勞役，以參佰元折算壹日。
甲○○因過失傷害人，處罰金肆仟元，如易服勞役，以參佰元折算壹日；又公然侮辱
人，處罰金貳仟元，如易服勞役，以參佰元折算壹日；應執行罰金伍仟元，如易服勞
役，以參佰元折算壹日。
    事  實
一、乙○○於民國八十八年十二月二十日下午四時許，至台北縣蘆洲市○○路四八八
    號仁愛國小三年七班，因其長子周岳生日，欲將周岳帶離學校慶生；適周岳之叔
    父甲○○聞訊趕到，欲阻止乙○○將周岳帶走，乙○○竟基於公然侮辱甲○○之
    故意，公然辱罵甲○○為「蘆洲在地流氓」等語，甲○○亦基於公然侮辱乙○○
    之故意，公然辱罵乙○○為「現行犯、十惡不赦、沒資格看小孩、霸佔周家財產
    、不要臉」等語；甲○○並與乙○○互相拉扯周岳，甲○○本應注意如用力拉扯
    周岳，可能導致乙○○因同時拉扯周岳致受力不穩而跌倒受傷，甲○○依其智識
    程度及當時情形均無不能注意之情事，竟疏未注意，仍用力拉扯周岳，欲將周岳
    自乙○○手中拉開，致乙○○因受力不穩而跪坐在地上，受有右顴骨腫痛、雙膝
    挫傷瘀血（二乘三公分）、下腰部敲痛等傷害。
二、案經乙○○、甲○○分別訴請臺灣板橋地方法院檢察署檢察官偵查起訴及乙○○
    訴由臺北縣警察局蘆洲分局報請臺灣板橋地方法院檢察署檢察官移送併辦。
    理  由
一、訊據被告乙○○矢口否認有公然侮辱甲○○之犯行，並辯稱：伊當時僅表示甲○○好像流氓而已云云。惟查右揭被告乙○○公然侮辱甲○○之事實，業據告訴人
    甲○○指訴甚詳，並經目擊證人丙○○即仁愛國小三年七班導師於本院審理時到
    庭具結證述明確，被告乙○○所辯應係避重就輕之詞，不足採信。此部分事證明
    確，被告乙○○之犯行洵堪認定。
二、訊據被告甲○○坦承曾於右揭時地公然侮罵乙○○為「現行犯、十惡不赦、沒資
    格看小孩、霸佔周家財產、不要臉」等語，惟矢口否認有過失傷害乙○○之犯行
    ，並辯稱：伊當時沒有拉扯乙○○，僅拉扯周岳，伊不清楚乙○○如何受傷云云
    。惟查：右揭被告甲○○公然侮辱乙○○之事實，業據告訴人乙○○於偵審中指
    訴甚詳，並經證人丙○○到庭具結證述屬實，此部分被告甲○○之自白與事實相
    符，堪以認定；至於右揭被告甲○○過失傷害乙○○之事實，證人丙○○於本院
    審理時到庭具結證稱：甲○○與乙○○在教室內距離很近，甲○○伸手要帶周岳
    離開，甲○○與乙○○互相拉扯周岳，學生因此比較吵鬧，伊就先處理教室的秩
    序，嗣聽到一聲很大的聲響，伊回頭看時乙○○已跪坐在地上等語，被告甲○○
    亦坦承有拉扯周岳之情事，而乙○○因跌倒跪坐在地上而受有右顴骨腫痛、雙膝
    挫傷瘀血（二乘三公分）、下腰部敲痛等傷害，亦有振興復健醫學中心驗傷診斷
    書及祥和中醫診所診斷證明書各一份在卷可憑，堪認被告甲○○與乙○○互相拉
    扯周岳時，疏未注意於用力拉扯周岳時可能導致乙○○因受力不穩而跌倒受傷，
    被告甲○○為成年人，依其智識程度及當時狀況並無不能注意之情事，其應注意
    且能注意，竟不注意而用力拉扯周岳導致乙○○跪坐在地之行為，顯有過失，而
    乙○○所受之傷勢與被告甲○○之過失行為間亦具有相當因果關係；從而被告甲○○辯稱伊不知乙○○如何受傷乙節應係畏罪卸責之詞，不足採信，右揭被告甲○○過失傷害乙○○之事實，亦堪認定。
三、核被告乙○○所為，係犯刑法第三百零九條第一項公然侮辱罪。核被告甲○○所
    為，係犯刑法第三百零九條第一項公然侮辱罪及刑法第二百八十四條第一項前段
    過失傷害罪；被告甲○○所犯上開二罪，犯意各別，行為互殊，應分論併罰；檢
    察官移送併辦部分與起訴書記載被告甲○○公然侮辱及過失傷害乙○○之犯行，
    屬同一事實，因告訴人乙○○分別向台北縣警察局蘆洲分局及臺灣板橋地方法院
    檢察署提出告訴致分兩案處理，附此敘明。爰審酌被告乙○○、甲○○之素行
    （參考卷附臺灣高等法院檢察署刑案紀錄簡覆表）、犯罪之動機、目的、手段、
    乙○○受傷之程度尚非嚴重及被告二人犯後之態度等一切情狀，分別量處如主文
    所示之刑，且均諭知易服勞役之折算標準，並就被告甲○○所受罰金刑宣告部分
    定其應執行之刑及諭知易服勞役之折算標準。
據上論斷，應依刑事訴訟法第二百九十九條第一項前段，刑法第二百八十四條第一項
前段、第三百零九條第一項、第四十二條第二項、第五十一條第七款，罰金罰鍰提高
標準條例第一條前段、第二條，判決如主文。
本案經檢察官高俊申到庭執行職務。
中      華      民      國    九十    年      三      月      九        日
                                    台灣板橋地方法院刑事第三庭
                                        法  官  樊  季  康
右正本證明與原本無異。
如不服本判決，應於判決送達後十日內，向本院提出上訴狀。
                                        書記官  馬  秀  芳
中      華      民      國    九十    年      三      月      十五      日
附錄本案論罪科刑主要法條：
刑法第二百八十四條
因過失傷害人者，處六月以下有期徒刑、拘役或五百元以下罰金。致重傷者，處一年
以下有期徒刑、拘役或五百元下罰金。
從事業務之人，因業務上之過失傷害人者，處一年以下有期徒刑、拘役或一千元以下
罰金。致重傷者，處三年以下有期徒刑、拘役或二千元以下罰金。
刑法第三百零九條
刑法第三百零九條
公然侮辱人者，處拘役或三百元以下罰金。
以強暴犯前項之罪者，處一年以下有期徒刑、拘役或五百元以上罰金。


司法院資訊處製作；財團法人民間司法改革基金會備份。
